臺灣臺南地方法院刑事判決　　　　　　 100年度訴緝字第82號
公　訴　人　臺灣臺南地方法院檢察署檢察官
被　　　告　鄭淑月
上列被告因違反毒品危害防制條例案件，經檢察官提起公訴（10
0年度營毒偵字第50號），被告於本院準備程序進行中就被訴事
實為有罪之陳述，經本院告知簡式審判程序意旨，並聽取公訴人
及被告之意見後，本院裁定改依簡式審判程序審理，判決如下：
    主  文
鄭淑月施用第一級毒品，累犯，處有期徒刑壹年。扣案之第一級
毒品海洛因貳包（驗餘淨重分別為零點參陸陸公克、零點零貳壹
公克）沒收銷燬之，及糖粉壹包、塑膠杓子貳支、塑膠管壹支、
注射針筒拾壹支、美娜水陸瓶、殘渣袋壹個均沒收。
    事  實
一、鄭淑月有多次違反毒品危害防制條例案件及竊盜罪、贓物罪
    、搶奪罪等案件遭法院判刑確定、執行完畢之紀錄，其中曾
    因施用毒品案件，經觀察、勒戒，認無繼續施用毒品之傾向
    ，由臺灣臺南地方法院檢察署檢察官於民國92年5月15日，
    以92年度毒偵緝字第123號為不起訴處分確定。其最近一次
    因竊盜等案件，經本院及臺灣高等法院臺南分院分別以96年
    度易字第1253號、97年度上易字第43號判處有期徒刑3月、
    拘役40日、7月確定；另因毒品案件，經本院以96年度簡字
    第3494號判處有期徒刑4月確定；上開竊盜及毒品案件經臺
    灣高等法院臺南分院以97年度聲字第866號裁定應執行刑有
    期徒刑11月確定，而於98年5月20日因縮短刑期執行完畢（
    起訴書誤載為98年4月14日，應予更正），翌日出監。詎其
    猶不知悛悔，復基於施用第一級毒品海洛因之犯意，於100
    年2月25日上午8時許，在其位於臺南市○○區○○路56巷60
    號居處內，以海洛因摻水後，注射靜脈之方式，施用海洛因
    。嗣於同月25日下午1時13分許，警方持臺灣臺南地方法院
    法官所核發之搜索票至其位於臺南市○○區○○路56巷60號
    居處搜索，並扣得其所有，供己施用所剩之海洛因共2小包
    （含袋重各為0.6 3公克、0.31公克，檢驗後淨重分別為
    0.366公克、0.021公克）及其所有，供己施用海洛因用之糖
    粉1包、塑膠杓子2支、塑膠管1支、注射針筒11支、美娜水6
    瓶、殘渣袋1個，經其同意後採尿送驗，呈鴉片類、可待因
    、嗎啡陽性反應，始查獲上情。
二、案經臺南市政府警察局新營分局報告臺灣臺南地方法院檢察
    署檢察官偵查起訴。
    理  由
一、被告鄭淑月所犯係死刑、無期徒刑、最輕本刑為3年以上有
    期徒刑以外之罪，其於準備程序中就前揭被訴事實為有罪之
    陳述，經告知簡式審判程序之旨，並聽取其與公訴人之意見
    後，本院裁定進行簡式審判程序，合先敘明。
二、本件有下列事證足資佐憑：
  (一)被告於警詢、偵查中及本院審理時之自白。
  (二)臺南市政府警察局新營分局鹽水分駐所採集尿液名冊、採集
    尿液編號對照表、臺灣檢驗科技股份有限公司濫用藥物實驗
    室（高雄）濫用藥物檢驗報告、臺南市政府警察局新營分局
    毒品初步檢驗報告書、高雄市立凱旋醫院濫用藥物成品檢驗
    鑑定書各1份。
  (三)臺南市政府警察局新營分局扣押物品清單1份及現場照片、
    檢驗照片共7張。
  (四)臺灣高等法院被告前案紀錄表1份。
三、查海洛因屬毒品危害防制條例第2條第2項第1款所規定之第
    一級毒品，核被告所為，係犯毒品危害防制條例第10條第1
    項施用第一級毒品罪。被告持有第一級毒品，復進而施用，
    其持有第一級毒品之低度行為，應為施用第一級毒品之高度
    行為所吸收，不另論罪。又被告有如上開事實欄所述之犯罪
    科刑執行完畢情形，有卷附臺灣高等法院被告前案紀錄表1
    份附卷可參，其受有期徒刑執行完畢後，於五年內故意再犯
    本件有期徒刑以上之本罪，為累犯，依法加重其刑。
四、本院審酌被告已有多次施用毒品為警查獲之紀錄，有臺灣高
    等法院被告前案紀錄表1份附卷可參，詎其仍不知悔改，再
    度為本件施用毒品之犯行，顯見其自制力不佳；惟念其所犯
    施用毒品行為係戕害自己身心健康，尚未嚴重破壞社會秩序
    、侵害他人權益，及其犯罪後坦承犯行，尚有悔意等一切情
    狀，認公訴檢察官具體求處有期徒刑1年，尚屬適當，乃量
    處如主文所示之刑，以資懲儆。
五、再按查獲之海洛因係第一級毒品，不問屬於犯人與否，應沒
    收銷燬之，此毒品危害防制條例第2條第2項第1款、第18條
    第1項前段分別定有明文。故本件扣案之疑似毒品之白色結
    晶2包，經臺灣臺南地方法院檢察署依職權送往高雄市立凱
    旋醫院鑑定後，確認均有第一級毒品海洛因之成分（驗後淨
    重分別為0.366公克、0.021公克），此有該院100年5月17日
    高市凱醫驗字第15536號濫用藥物成品檢驗鑑定書1份在卷可
    稽（見本院100年度訴字第609號卷第21頁），自應依前揭之
    規定，宣告沒收併銷燬之。至扣案糖粉1包、塑膠杓子2支、
    塑膠管1支、注射針筒11支、美娜水6瓶、殘渣袋1個，因為
    被告所有，且係供其犯本罪所用及預備所用之物，業據被告
    陳稱在卷（見臺灣臺南地方法院檢察署100年度營毒偵字第
    50 號卷宗第27頁），爰併依刑法第38條第1項第2款之規定
    ，宣告沒收。
據上論斷，應依刑事訴訟法第299條第1項前段、第273條之1第1
項、第310條之2、第454條第2項，毒品危害防制條例第10條第1
項、第18條第1項前段，刑法第11條前段、第47條第1項、第38條
第1項第2款，判決如主文。
本案經檢察官何珩禎到庭執行職務。
中    華    民    國   100    年    12    月    30    日
                  刑事第十庭    法  官  陳淑勤
以上正本證明與原本無異。
如不服本判決應於收受本判決後10日內向本院提出上訴書狀，並
應敘述具體理由。其未敘述上訴理由者，應於上訴期間屆滿後20
日內向本院補提理由書狀（均須按他造當事人之人數附繕本）「
切勿逕送上級法院」。
                                書記官  蔡志賢
中    華    民    國   100    年    12    月    30    日
附錄本案論罪科刑法條全文：
毒品危害防制條例第10條第1項：
施用第一級毒品者，處6月以上5年以下有期徒刑。